臺灣高等法院刑事裁定
110年度抗字第310號
抗  告  人  
即  受刑人  李進儀



上列抗告人因聲請定其應執行刑案件，不服臺灣基隆地方法院中
華民國109年10月16日裁定（109年度聲字第1021號），提起抗告
，本院裁定如下：
    主  文
抗告駁回。                                              
    理  由
一、原裁定意旨略以：抗告人即受刑人李進儀因違反毒品危害防
    制條例案件，先後經判處如原裁定附表所示之刑，並均確定
    在案，有各該判決書及本院被告前案紀錄表可稽。茲檢察官
    聲請定其應執行之刑，經審核認聲請為正當，依刑事訴訟法
    第477條第1項，刑法第53條、第51條第5款、第41條第1項前
    段、第8項規定，裁定應執行刑有期徒刑9月，如易科罰金，
    以新臺幣1,000元折算1日等語。
二、抗告意旨略以：抗告人不服原裁定，無需定應執行刑，請撤
    銷原裁定云云。
三、按判決確定前犯數罪者，併合處罰之，但有下列情形之一者
    ，不在此限：一、得易科罰金之罪與不得易科罰金之罪。
    二、得易科罰金之罪與不得易服社會勞動之罪。三、得易服
    社會勞動之罪與不得易科罰金之罪。四、得易服社會勞動之
    罪與不得易服社會勞動之罪。前項但書情形，受刑人請求檢
    察官聲請定應執行刑者，依第51條規定定之；數罪併罰，有
    二裁判以上，宣告多數有期徒刑者，於各刑中之最長期以上
    ，各刑合併之刑期以下，定其應執行之刑期，但不得逾30年
    ，刑法第50條第1項前段、第53條、第51條第5款分別定有明
    文。是以，受刑人如犯數罪，除有上開刑法第50條但書情形
    ，須經受刑人請求外，其餘案件，檢察官即得依刑事訴訟法
    第477條第1項規定，聲請法院裁定受刑人所犯數罪，應執行
    之刑。
四、經查：
　㈠抗告人李進儀所犯如原裁定附表所示各罪，先後經臺灣士林
    地方法院、原審法院判決確定在案，此有各該判決、被告全
    國前案紀錄表在卷可稽，且各罪均為原裁定附表編號1裁判
    確定前所犯，嗣經檢察官聲請定其應執行之刑，原審法院經
    審核卷證結果，認其聲請為正當，依刑事訴訟法第477條第1
    項，刑法第50條第1項前段、第53條、第51條第5款、第41條
    第1項前段、第8項等規定，裁定其應執行刑為有期徒刑9月
    ，如易科罰金，以新臺幣1,000元折算1日。其所定應執行刑
    分別係各宣告刑中刑期最長之有期徒刑6月以上，各刑合併
    之有期徒刑10月（其中原裁定附表編號2、3定其應執行刑有
    期徒刑4月，獲減有期徒刑1月之利益）以下之範圍內，經核
    並未逾越刑法第51條第5款之界限，且符合量刑裁量之外部
    性界限及內部性界限，亦無明顯過重而違背比例原則或公平
    正義之情形，核無違誤。
　㈡抗告意旨以無需定應執行刑為由，請求撤銷原裁定。惟刑法
    第50條第1項前段規定，裁判確定前犯數罪者，併合處罰之
    ，屬強制規定，目的在使受刑人得依刑法第51條各款規定，
    享有吸收或限制加重刑罰之恤刑利益，以防刑罰過苛，致罪
    責失衡，而侵害人權。本件，受刑人所犯原裁定附表所示三
    罪，均屬得易科罰金之案件，並無刑法第50條但書所示之情
    形，自無庸依同條第2項規定，須經受刑人請求，始得定應
    執行。本件係檢察官依刑事訴訟法第477條第1項規定，聲請
    定應執行刑，依「不告不理、告即應理」之法理，原審法院
    認檢察官聲請合法，即應依聲請，裁定應受刑人應執行之刑
    。本件原審所定執行刑亦符合刑法第51條第5款之規定，核
    無違法或不當。綜上，本件並無須抗告人請求，檢察官即得
    聲請法院裁定，抗告人主張無須定應執行云云，與上開規定
    有違。是其抗告為無理由，應予駁回。
據上論斷，應依刑事訴訟法第412條，裁定如主文。
中　　華　　民　　國　　110 　年　　2 　　月　　23　　日
                  刑事第八庭   審判長法　官  陳世宗
                                     法　官  周明鴻
                                     法　官  呂寧莉
以上正本證明與原本無異。
不得再抗告。
                                     書記官  蔡慧娟
中　　華　　民　　國　　110 　年　　2 　　月　　24　　日